臺灣板橋地方法院交通事件裁定　　　　 94年度交聲字第789號
原處分機關　臺北市交通事件裁決所
異　議　人
即受處分人　乙○○
上列異議人因違反道路交通管理處罰條例案件，對於臺北市交通
事件裁決所於民國94年5 月3 日以北市裁二字第裁22-ACV080948
號違反道路交通管理事件裁決書所為之處分，聲明異議，本院裁
定如下：
    主  文
異議駁回。
    理  由
一、異議意旨略以：異議人於民國93年12月10日下午4 時13分當
    時並無手持行動電話附耳接聽，遭警員攔下時，異議人有向
    警員解釋：當時確實有來電，但並無接聽附耳之行為，並將
    手機「未接來電」之時間及螢幕出示給警員看，但警員不予
    理會，只是告知異議人手上拿著電話就是在通話，異議人認
    為手機來電時，本來就習慣拿起手機查看何人打來，這樣如
    果是錯的，那公平嗎？且現場異議人所駕駛之622-CB號營業
    小客車上亦有乘客可作證，爰依法聲明異議云云。
二、按汽車駕駛人於行駛道路時，使用手持式行動電話進行撥接
    或通話者，處新臺幣三千元罰鍰，道路交通管理處罰條例第
    31條之1第1項定有明文。
三、經查：本件異議人即受處分人乙○○於93年12月10日下午4
    時13分許，駕駛車牌號碼622-CB號營業小客車，在臺北市○
    ○○路○段6 號前時，因於行駛道路時使用手持式行動電話
    進行通話，經臺北市政府警察局中正第一分局警員甲○○當
    場掣單舉發，異議人於94年2 月14日向原處分機關提出申訴
    ，經原舉發機關於94年3 月31日以北市警中正一分交字第09
    431006600 號函覆「查本案（單號ACV080948 ）駕駛人乙○
    ○君於當日駕駛車號622-CB號營小客車，行經本市○○○路
    ○ 段6 號前，違規使用手持式行動電話進行撥接、附耳，本
    分局執勤員警見狀予以攔停告知違規事項，並依道路交通管
    理處罰條例第31條之1 第1 項之規定製單舉發，惟趙君拒絕
    簽名通知單，員警乃依違反道路交通管理事件統一裁罰標準
    及處理細則第11條第1 項第1 款規定於通知單上載明『拒簽
    』，並將通知單交予趙君收執」，嗣原處分機關於94年5 月
    3 日以北市裁二字第裁22-ACV080948號違反道路交通管理事
    件裁決書，依道路交通管理處罰條例第31條之1 第1 項之規
    定，裁處汽車駕駛人即異議人罰鍰新臺幣三千元，異議人於
    收受裁決書後，於同日提起聲明異議等情，有上開裁決書、
    臺北市交通事件裁決所送達證書、申訴書、原舉發機關臺北
    市政府警察局93年12月10日北市警交大字第ACV080948 號舉
    發違反道路交通管理事件通知單及上開函件等件影本附卷可
    稽。異議人乙○○雖以前揭情詞置辯，惟查，證人即本件舉
    發警員甲○○於本院訊問時到庭結證稱：93年12月10日16時
    13分經過忠孝西路一段6 號前，因為當時車輛壅塞，我是騎
    機車巡邏，在這個時間地點時發現異議人駕駛車號622-CB號
    計程車在車陣中，異議人左手拿著行動電話整個摀住耳朵，
    我就從他的計程車右側指揮他靠路邊的右側停車，他從我的
    左前方前進靠右側停車時，發現他左手拿的手機慢慢放下來
    ，攔下他之後，我就告訴他說他講行動電話通話開車，就予
    以舉發。他有沒有講話我不知道，但是依據交通大隊所建檔
    資料，他就算沒有講話，只要是有撥接，都可以當成告發的
    依據等語，及本院詢其「你見到他左手拿著行動電話摀住耳
    朵的時間有多久？是否可以確定？」，證人甲○○明確答稱
    「我從在車陣中，在計程車的左側看到他，再騎到計程車的
    右側去攔停，我在他的左後方觀察異議人是否有拿行動電話
    ，我確定他有拿行動電話就騎到他的右側去示意他停車，這
    中間大約有15秒」（見本院94年6 月27日訊問筆錄），徵諸
    證人甲○○為依法執行交通勤務之警員，與異議人並不相識
    ，亦無仇怨，則證人自無甘冒觸犯偽證罪而為不實陳述之理
    ，應可採信。按交通警員掣單舉發違反道路交通管理處罰條
    例所列之違規事實，本質上為行政處分，係公務員基於職務
    上權力，依法就特定之具體事件所為具有公法上效果之單方
    行政行為，基於公務員為公法上行為具有公信力之原則，該
    行政處分當可被推定為真正，其據以依法處分之事實認定亦
    為真正無誤。本此公信原則，立法者以道路交通管理處罰條
    例第92條第3 項之授權，賦予行政機關制定違反道路交通管
    理事件統一裁罰基準及處理細則，使勤務警員得當機處分以
    達其維護交通秩序、安全之行政目的，否則國家行政勢必窒
    礙難行。況證人甲○○於本院訊問時已明確證稱異議人乙○
    ○當時係左手持行動電話，且附於耳邊長達15秒之久，是異
    議人辯稱「我的電話是放在中間的扶手處，當時確實有電話
    進來，我有用右手拿起來看是誰打來的，這時候警察剛好攔
    我，要我靠右邊停，我有把電話掛掉」云云，要非事實，且
    切斷行動電話來電之動作僅須臾即可完成，豈有附於耳邊達
    15秒致警員誤判之理。綜上所述，異議人所辯各節洵無可採
    其於上揭時、地駕駛營業小客車於行駛道路時，使用手持式
    行動電話，至少有撥接之違規行為，洵堪認定，是原處分機
    關據以援引前開規定，裁處異議人即受處分人罰鍰新臺幣三
    千元，於法並無違誤，本件聲明異議為無理由，應予駁回。
據上論斷，應依道路交通管理處罰條例第87條第2 項、道路交通
案件處理辦法第19條，裁定如主文。
中　　華　　民　　國　　94　　年　　10　　月　　12　　日
                      交通法庭  法  官  戴嘉清
以上正本證明與原本無異。
如不服本裁定，應於裁定送達後5日內向本院提出抗告狀。
中　　華　　民　　國　　94　　年　　10　　月　　12　　日
                                書記官  許千士
